# 请教陈版，补足资本问题

提问人：ZZZJ992112 时间：2011-04-12 15:34:44
企业 2003 年以评估值 1200 万元（其中虚增部分约 700 万元）的房屋建筑入实收资本，先准备IPO，需以货币资金补足实收资本，补足时是否同时要补足利息？如果要补足利息，利率如何确定？

回答人：chenyiwei
这个问题建议与律师、券商等共同协商确定。理论上该股东应当向拟上市公司支付该笔虚增出资在相关期间的利息（应按同期限、同等条件的贷款利率计算）。